臺灣屏東地方法院刑事判決　　　　　　　　　　　　　九十一年度訴字第一八四號
　　公　訴　人　臺灣屏東地方法院檢察署檢察官
　　被　　　告　丙○○
右列被告因搶奪等案件，經檢察官提起公訴（九十年度偵字第七二○六號），本院判
決如左：
     主  文
丙○○連續竊盜，處有期徒刑壹年肆月，並應於刑之執行前，令入勞動場所強制工作
參年；又意圖為自己不法之所有，而搶奪他人之動產，處有期徒刑捌月。應執行有期
徒刑壹年拾月，並應於刑之執行前，令入勞動場所強制工作參年。
     事  實
丙○○前於民國八十四年間，曾因竊盜案件經臺灣高雄地方法院判處有期徒刑十月確
定，入監服刑後經縮短刑期假釋出監，迨八十五年三月二十八日假釋期滿未經撤銷；
嗣於八十九年間，又因竊盜案件，經本院判處有期徒刑七月確定，尚未執行時，猶不
知悛悔，復連續竊盜，以及搶奪他人財物：
（一）丙○○意圖為自己不法之所有，基於概括犯意，以虛與搭訕詢問之手法，伺機
      於各該被害人不知之情況下，竊取渠等財物得手，其時間、地點、被害人、竊
      得財物等，均詳如附表所示。嗣於九十年十一月十四日，丙○○因下述搶奪案
      件遭警方逮捕，另循線在其屏東縣屏東市○○路一八五之十號住處起獲各該所
      竊得如附表所示之贓物。
（二）丙○○另意圖為自己不法之所有，於九十年十一月十四日下午十時四十分許，
      在屏東縣屏東市○○路四七二號「深山檳榔攤」，向店員辛○○佯稱欲購買飲
      料，待辛○○轉身取物時，隨即打開錢櫃抽屜，惟因發出聲響，立時為辛○○
      察覺加以制止，丙○○見事跡敗露，轉念行搶，於辛○○不及抗拒之情況下，
      搶奪現金新臺幣（下同）三千五百元得手後，倉皇騎駛機車逃逸，經辛○○呼
      喊，適有員警巡邏至此，乃一路追躡丙○○至同市○○路二四○巷口處始攔獲
      逮捕，並當場起出上開搶得之贓款。
     理  由
一、訊據被告丙○○就連續竊盜之犯行供認不諱，另坦承不法得有「深山檳榔攤」財
    物之行為，惟辯稱：伊係竊取檳榔攤之金錢，不是搶奪，因為店員發現時，伊已
    經得手了，可是店員高喊搶奪云云。經查，被告前揭竊盜犯行部分，經被害人乙○○、丁○○、卯○○、己○○、癸○○、甲○○、戊○○、庚○○、子○○、
    寅○○、辰○○、鍾惠貞、丑○○、壬○○等人指訴無誤，所起獲之行動電話手
    機及現款等贓物，並據各該被害人具領，有贓物保領結可稽，均堪認定。其次，
    觀諸被告歷來不法得財之犯行，盡皆出於竊盜手法，被告所辯其係以行竊之意，
    下手圖取「深山檳榔攤」財物，就初著手不法得財之時點而言，尚非全然無稽，
    惟被告甫打開該檳榔攤錢櫃抽屜之際，即因發出聲響，登時為店員辛○○察覺並
    加以制止，迭據辛○○供述無訛，於辛○○察覺被告不法行為時，被告顯尚未得
    手財物，被告見事跡敗露，猶迅即取得現款三千五百元後逃逸，顯係於管領人辛○○不及抗拒之情況下而為，應認被告為不法得財，已變更其初時之竊盜犯意為
    搶奪，要無疑義，所辯非搶奪云云，委無可採。此外，被告搶奪犯行部分，並有
    起獲贓款暨逮捕現場照片六張可佐，事證亦明，均應予依法論科。
二、核被告所為，係犯刑法第三百二十條第一項之竊盜罪及第三百二十五條第一項之
    搶奪罪。其先後十四次竊盜犯行，時間緊接，犯罪構成要件相同，顯係基於概括
    犯意反覆為之，為連續犯，應以一罪論，並加重其刑。被告所犯上開二罪，犯意
    各別，行為互殊，罪名有異，應予分論併罰。爰審酌被告素行，犯罪之動機、手
    段、目的、所得財物及犯後態度等一切情狀，各量處如主文所示之刑，並定其應
    執行之刑。另查被告迭有竊盜犯行，經歷初犯竊盜罪刑之執行，未生警惕之心，
    復犯竊盜罪，所判處有期徒刑七月之罪刑尚未執行，猶不知收歛，再為本案八個
    月內之十四件竊盜罪行，情節非輕。又被告年值青壯，不思勤奮工作，屢屢行竊
    ，足見其懶惰成性而有犯罪習慣，為矯正其不良習性，令入勞動埸所強制工作，
    係屬適當且有必要，爰依竊盜犯贓物犯保安處分條例第三條第一項第一款、第五
    條第一項前段之規定，並為被告於刑之執行前，令入勞動處所強制工作三年之諭
    知。
三、至被告前於八十四年間，曾因竊盜案件經臺灣高雄地方法院判處有期徒刑十月確
    定，入監服刑後經縮短刑期假釋出監，迨八十五年三月二十八日假釋期滿未經撤
    銷，其未執行之刑，以已執行論，有本院全國前案紀錄表可考。被告上開罪刑既
    依行刑累進處遇條例相關規定縮短刑期，並計算其假釋條件，得其假釋期滿日期
    即該有期徒刑十月之執行完畢日期為八十五年三月二十八日，則被告於假釋期滿
    後逾五年，才再為本件始自九十年四月間之連續竊盜犯行，自無以認符合累犯之
    規定，附此敘明。
據上論斷，應依刑事訴訟法二百九十九條第一項前段，刑法第五十六條、第三百二十
條第一項、第三百二十五條第一項、第五十一條第五款，罰金罰鍰提高標準條例第一
條前段，竊盜犯贓物犯保安處分條例第三條第一項第一款、第四條、第五條第一項前
段，判決如主文。
中      華      民      國      九十一      年    四    月    二十二    日
                                臺灣屏東地方法院刑事第三庭
                                          法  官  蔡 憲 德
右正本證明與原本無異。
如不服本判決應於收受本判決後送達後十日內向本院提出上訴書狀，其未敘述上訴理
由者，並得於提起上訴後十日內向本院補提理由書狀（均須按他造當事人之人數附繕
本 ）「切勿逕送上級法院」
                                          書記官  林 鴻 仁
中      華      民      國      九十一      年    四    月    二十二    日
附錄本案論罪科刑法條
刑法第三百二十條第一項：
意圖為自己或第三人不法之所有，而竊取他人之動產者，為竊盜罪，處五年以下有期
徒刑、拘役或五百元以下罰金。
刑法第三百二十五條第一項：
意圖為自己或第三人不法之所有，而搶奪他人之動產者，處六月以上五年以下有期徒
刑。
  附表
┌──┬──────┬───────┬───┬──────┬───┐
│編號│時        間│地         點 │被害人│竊 得 財 物 │備 註 │
├──┼──────┼───────┼───┼──────┼───┤
│１  │九十年四月間│屏東市○○路四│乙○○│行動電話手機│領回  │
│    │            │三八之一號    │      │一支        │      │
├──┼──────┼───────┼───┼──────┼───┤
│２  │九十年五月中│屏東市○○路四│丁○○│行動電話手機│領回  │
│    │旬          │三一號        │      │一支        │      │
├──┼──────┼───────┼───┼──────┼───┤
│３  │九十年四月間│屏東市○○路四│乙○○│行動電話手機│領回  │
│    │旬          │九二號        │      │一支        │      │
├──┼──────┼───────┼───┼──────┼───┤
│４  │九十年六月間│屏東市○○路四│己○○│行動電話手機│領回  │
│    │            │○○號        │      │一支        │      │
├──┼──────┼───────┼───┼──────┼───┤
│５  │九十年七月間│屏東市○○路  │癸○○│行動電話手機│領回  │
│    │            │              │      │一支        │      │
├──┼──────┼───────┼───┼──────┼───┤
│６  │九十年十月間│屏東市○○路  │甲○○│行動電話手機│領回  │
│    │            │              │      │一支        │      │
├──┼──────┼───────┼───┼──────┼───┤
│７  │九十年十月間│屏東市○○街  │戊○○│行動電話手機│領回  │
│    │            │              │      │一支        │      │
├──┼──────┼───────┼───┼──────┼───┤
│８  │九十年十一月│屏東市○○路四│庚○○│行動電話手機│領回  │
│    │二日（起訴書│二之四號（起訴│      │一支        │      │
│    │誤載為「九十│書誤載為「四一│      │            │      │
│    │一」年）    │二」號）  │      │            │      │
├──┼──────┼───────┼───┼──────┼───┤
│９  │九十年十一月│屏東市○○路二│子○○│行動電話手機│領回  │
│    │三日        │四之十號（起訴│      │一支        │      │
│    │            │書誤載為「二一│      │            │      │
│    │            │四」號）      │      │            │      │
├──┼──────┼───────┼───┼──────┼───┤
│０  │九十年十一月│屏東市○○路二│寅○○│行動電話手機│領回  │
│１  │九日        │一四之一號    │      │一支        │      │
├──┼──────┼───────┼───┼──────┼───┤
│１  │九十年十一月│屏東市○○路  │辰○○│行動電話手機│領回  │
│１  │十二日      │              │      │一支        │      │
├──┼──────┼───────┼───┼──────┼───┤
│２  │九十年十一月│屏東市○○路一│鍾惠貞│行動電話手機│領回  │
│１  │十三日      │八○之一號    │      │一支        │      │
├──┼──────┼───────┼───┼──────┼───┤
│３  │九十年十一月│屏東市○○路一│丑○○│皮包一個（內│除現金│
│１  │十日十八時  │五一四號      │      │有信用卡三張│起獲領│
│    │            │              │      │、金融卡一張│回外，│
│    │            │              │      │及現金一萬）│餘丟棄│
├──┼──────┼───────┼───┼──────┼───┤
│４  │九十年十一月│屏東市○○路七│壬○○│現金九千元  │領回  │
│１  │十四日十二時│二之三號      │      │            │      │
└──┴──────┴───────┴───┴──────┴───┘
